# 授予子公司员工的限制性股票，子公司处置后，限制性股票如何处理？

提问人：林中一个我 时间：2020-03-29 11:43:01
某上市公司 2017 年以自身的股票对集团内员工进行股权激励，母公司根据子公司应分摊的费用确认长投与资本公积，子公司确认费用与资本公积。次年子公司处置，员工调入集团其他单位，处置后，母公司层面与合并层面应如何处理。
例：上市公司 2017 年 1 月 1 日以自身股票授予A子公司员工 100 万股，授予日股票公允价值 3 元，授予价 2 元，分三年解锁（第一年解锁40%，第二年解锁30%，第三年解锁30%）。 2017 年 12 月 31 日，40%限制性股票解锁。次年 6 月 31日将该子公司处置，并将授予限制性股票的员工调入集团其他公司B公司， 2018 年 12 月份30%限制性股票解锁。
会计处理如下：
授予日母公司会计处理：借：银行存款2*100 万 贷：股本 100 万 贷：资本公积 100 万借：库存股 2100 万 贷：其他应付款-回购义务 2100 万
2017 年底预计授予的 100 万股均可解锁。
2017 年底母公司会计处理： 借：长期股权投资 100 万（3-2）40%+ 100万（3-2）30%/2 +100万（3-2）30% /3贷：资本公积 100 万（3-2）40%+ 100万（3-2）30%/2 +100万（3-2）30% /3 2017 年底子公司会计处理： 借：管理费用 100 万（3-2）40%+ 100万（3-2）30%/2 +100万（3-2）30% /3贷：资本公积 -其他资本公积 100 万（3-2）40%+ 100万（3-2）30%/2 +100万（3-2）30% /3子公司根据解锁股数将资本公积-其他资本公积调整计入资本溢价
借：资本公积-其他资本公积 100 万（3-2）40% 借：资本公积-资本溢价 100
万（3-2）40%
合并层面：将母公司单体确认的对子公司的长期股权投资抵消
借：长期股股权投资 -100万（3-2）40%+ 100万（3-2）30%/2 +100万（3-2）30% /3贷：资本公积 -100万（3-2）40%+ 100万（3-2）30%/2 +100万（3-2）30% /3 2018 年 6 月 31 日母公司会计处理：
借：长期股权投资 100 万（3-2）30%/2/2 +100万（3-2）30% /3/2贷：资本公积 100 万（3-2）30%/2/2 +100万（3-2）30% /3/2
子公司会计处理： 借：管理费用 100 万（3-2）30%/2/2 +100万（3-2）30% /3/2贷：资本公积-其他资本公积 100 万（3-2）30%/2/2 +100万（3-2）30% /3/2合并抵消： 2019 年 6 月 31 日，A子公司处置，并将授予股权激励的员工调至集团其他单位B公司，且该限制性股票仍预计可解锁。
母公司单体累计确认的对A公司的股权激励费用如何处理？是应该将长期股权投资与资本公积冲销吗？
还是应该冲减对A公司的长投并确认投资收益？

回答人：chenyiwei
由于子公司处置后，作为激励对象的员工被调入合并范围内其他企业，且股权激励计划仍有效，故该股权处置事项对合并报表层面该项股权激励的会计处理不产生影响。
在母公司个别报表层面，随着子公司被处置，原先就权益结算股份支付确认的对该子公司的追加成本也一并予以终止确认，并纳入个别报表层面处置损益的计算。原先个别报表层面确认的资本公积不变。